Minutes et répertoires du notaire Claude BOUCOT, 4 août 1614 - 16 décembre 1648 (étude VI)
Archives nationales
- Minutes de Claude BOUCOT, août 1614 - 28 juin 1655; MC/ET/VI/183 - MC/ET/VI/271
  - Minutes. 1626, janvier - 1626, juin, janvier 1626 - juin 1626; MC/ET/VI/199; registre
    - Contrat de mariage entre Jacques Buisson, maître bourrelier, et Anne Prévost, fille de Pierre Prévost, facteur des messageries de Paris à Bordeaux, et de Madeleine Ysan, auquel signe comme témoin de la fiancée Étienne Le Liepvre, organiste, ami., 10 mai 1626; MC/ET/VI/199
      Documents du Minutier central concernant l'histoire de la musique (1600-1650), par Madeleine Jurgens, tome I [études I à X, 1763 actes], Paris, Archives nationales, 1967, p. 706 (instrument de recherche imprimé dématérialisé, certaines notices sont plus détaillées dans la version intégrale accessible en ligne par la rubrique 'Autres instruments de recherche', voir contexte dans le Plan d’orientation général - Notaires de Paris, guides thématiques du Minutier).
    - Contrat d'apprentissage pour cinq ans, au profit de Jean Leclerc, âgé de seize ans, entre Guillaume Leclerc, peintre, demeurant rue au Maire, son père, et Berthelin Heudon, maître peintre, demeurant place Maubert, sans débours de part ni d'autres., 23 mai 1626; MC/ET/VI/199
      L'apprenti sera nourri, et logé aux frais du maître.
      Documents du Minutier central concernant les peintres, sculpteurs et graveurs au XVIIe siècle (1600-1650) [études I à X, 1955 actes], par Marie-Antoinette Fleury, tome I, Paris, S.E.V.P.E.N, 1969, p. 308 (instrument de recherche imprimé dématérialisé, certaines notices sont plus détaillées dans la version intégrale accessible en ligne par la rubrique 'Autres instruments de recherche', voir contexte dans le Plan d’orientation général - Notaires de Paris, guides thématiques du Minutier).
      contrat d'apprentissage; Maire (rue au); Maubert (place); Heudon, Berthelin; Leclerc, Guillaume; Leclerc, Jean; peintre; peintre
  - Minutes. 1626, juillet - 1626, décembre, juillet 1626 - décembre 1626; MC/ET/VI/200; registre
    - Constitution par Absalon Garnon, notaire au Châtelet, demeurant rue de la Harpe, et sa femme, à Jean Langlois, avocat en parlement, de 150 l. de rente annuelle et perpétuelle., 1er juillet 1626; MC/ET/VI/200
      constitution de rente; Harpe (rue de la); Garnon, Absalon; Langlois, Jean; avocat au parlement (Ancien Régime); notaire
    - Déclaration par Louis Poirier, maître peintre et par Geneviève Baton, sa femme, par Pierre Baton, marchand mercier, en leurs noms et au nom de Thomas Baton, leur frère, maître corroyeur baudroyeur, au sujet d'une somme de 700 livres qu'ils doivent à Jacques Le Duchat, écuyer, sieur de Cevry, demeurant rue Frémanteau, par obligation du 10 janvier 1625. (1) A la suite:, 15 juillet 1626; MC/ET/VI/200
      - 1626, 15 juillet. - Quittance par Antoine Lagneau, secrétaire de Me de Beringhen, demeurant en son hôtel, procureur de Jacques Le Duchat, de la somme de 700 livres..
      - 1626, 24 mars. - Copie de la procuration de Jacques Le Duchat à Antoine Lagneau..
      - 1624, 24 mars. - Procuration de Jacques Le Duchat à Antoine Lagneau, devant Fontaine, notaire..
      Compléments de description: (1) Devant Chapelain et Fontaine.
      Documents du Minutier central concernant les peintres, sculpteurs et graveurs au XVIIe siècle (1600-1650) [études I à X, 1955 actes], par Marie-Antoinette Fleury, tome I, Paris, S.E.V.P.E.N, 1969, p. 574 (instrument de recherche imprimé dématérialisé, certaines notices sont plus détaillées dans la version intégrale accessible en ligne par la rubrique 'Autres instruments de recherche', voir contexte dans le Plan d’orientation général - Notaires de Paris, guides thématiques du Minutier).
      déclaration; quittance; procuration; Froidmanteau (rue); Baton, Geneviève; Baton, Pierre; Baton, Thomas; Beringhen (M. de); Lagneau, Antoine; Le Duchat, Jacques; Poirier, Louis; tanneur; commerçant; peintre; secrétaire
    - Vente par Jean Compaing, peintre de Monsieur le Prince, demeurant au château de Montrond, paroisse de Saint-Amand, et par Louis Brangier, notaire au comté de Sancerre, demeurant au bourg de Crezancy, (1) pays de Berry, logés tous deuxà Paris place Maubert, en la maison des Trois Maillets, en leur nom et au nom de Catherine et Marie Touchebreuf, leurs femmes, héritières avec Gabrielle Toucheboeuf, leur soeur, de Rachel Viago, veuve de Simon de Nezac, à Jean Brangier, bailli de la châtellenie de Francheville, demeurant au bourg d'Azy, (2) logé aux Trois Croissants, place Maubert, en son nom et au nom de Gabrielle Toucheboeuf, sa femme, de leurs droits en la succession de Rachel Viago, moyennant 650 livres tournois, pour la part de Jean Compaing et de Catherine Toucheboeuf, et moyennant 1.350 livres tournois pour la part de Louis Brangier et de Marie Toucheboeuf, sa femme., 10 août 1626; MC/ET/VI/200
      - 1626, 9 septembre. - Demande par Jean Brangier aux notaires, d'annexer à l'acte de vente précédent, la ratification de Marie Toucheboeuf.
      7 septemhre. - Ratification par Marie Toucheboeuf de ladite vente.
      Pièce jointe:
      Saint-Amand. 1626, 21 août. - Ratification par Catherine Toucheboeuf de ladite vente.
      Compléments de description :(1) Crezancy, cant. Sancerre, arr. Bourges, Cher. (2) Azy, cant. Sancergues, arr. Bourges, Cher..
      Précisions sur les lieux: Montrond (Saint-Amand-Montrond, Cher)--Château
      Documents du Minutier central concernant les peintres, sculpteurs et graveurs au XVIIe siècle (1600-1650) [études I à X, 1955 actes], par Marie-Antoinette Fleury, tome I, Paris, S.E.V.P.E.N, 1969, p. 147 (instrument de recherche imprimé dématérialisé, certaines notices sont plus détaillées dans la version intégrale accessible en ligne par la rubrique 'Autres instruments de recherche', voir contexte dans le Plan d’orientation général - Notaires de Paris, guides thématiques du Minutier).
      acte de vente; ratification; Azy (Cher); Bourges (Cher); Crézancy-en-Sancerre (Cher); Maubert (place); Trois Croissants (enseigne des); Trois Maillets (enseigne des); Saint-Amand-Montrond (Cher); Brangier, Jean; Brangier, Louis; Compaing, Jean; Nezac (veuve); Nezac, Simon de; Orléans, Gaston d' (1608-1660); Toucheboeuf, Catherine; Toucheboeuf, Gabrielle; Toucheboeuf, Marie; Viago, Rachel; magistrat; notaire; peintre
    - THIRON (Abbaye de) ordre de Saint-Benoît, diocèse de Chartres § Décision entre Henri de BOURBON, abbé de Saint-Germain-des-Prés et les bénédictins de la Congrégation de Saint-Maur, d'incorporer l'Abbaye de THIRON à ladite congrégation, et réforme des statuts., 8 septembre 1626; MC/ET/VI/200
      Thiron, Abbaye de
    - Contrat de mariage entre Roland Mauroy, empeseur, fils de défunt Jean Mauroy, marchand à Gerondelle, près Mézières, et d'Anne Boullevert, et Étiennette Le Bray, fille de Jérôme Le Bray, sergent royal à Montargis, et de Jeanne Loyau. Parmi les témoins de la fiancée figurent Antoine Godart, maître facteur d'instruments de musique, et Anne Loyau, sa femme., 27 septembre 1626; MC/ET/VI/200
      Documents du Minutier central concernant l'histoire de la musique (1600-1650), par Madeleine Jurgens, tome I [études I à X, 1763 actes], Paris, Archives nationales, 1967, p. 742 (instrument de recherche imprimé dématérialisé, certaines notices sont plus détaillées dans la version intégrale accessible en ligne par la rubrique 'Autres instruments de recherche', voir contexte dans le Plan d’orientation général - Notaires de Paris, guides thématiques du Minutier).
    - Constitution par Claude Dupron, l'aîné, archer des gardes du corps du roi, par Anne Girard, sa femme, et par Claude Dupron, le jeune, leur fils, violon ordinaire de la chambre du roi, demeurant rue de la Huchette, à Christophe de Condé, maître barbier-chirurgien, demeurant rue de la Huchette, de 75 livres de rente à prendre sur une maison appelée le port à l'Anglais, hors la porte Saint-Bernard, sur douze arpents de terre à Vitry, sur un maison avec jardin à Valenton et sur l'office de violon de la chambre du roi. Cette constitution est faite moyennant 1.200 livres., 3 novembre 1626; MC/ET/VI/200
      Documents du Minutier central concernant l'histoire de la musique (1600-1650), par Madeleine Jurgens, tome I [études I à X, 1763 actes], Paris, Archives nationales, 1967, p. 160 (instrument de recherche imprimé dématérialisé, certaines notices sont plus détaillées dans la version intégrale accessible en ligne par la rubrique 'Autres instruments de recherche', voir contexte dans le Plan d’orientation général - Notaires de Paris, guides thématiques du Minutier).
    - Contrat de mariage entre Jean-Baptiste Galimardet, sieur de La Flèche, maréchal des logis du duc de Chevreuse, demeurant en l'hôtel de celui-ci rue Saint-Thomas-du-Louvre, et Suzanne Guaripau, veuve de Pierre Vuillard, musicien ordinaire de la musique du roi, demeurant rue des Quatre-Vents en la maison du Bon Puits., 26 novembre 1626; MC/ET/VI/200
      Documents du Minutier central concernant l'histoire de la musique (1600-1650), par Madeleine Jurgens, tome I [études I à X, 1763 actes], Paris, Archives nationales, 1967, p. 295 (instrument de recherche imprimé dématérialisé, certaines notices sont plus détaillées dans la version intégrale accessible en ligne par la rubrique 'Autres instruments de recherche', voir contexte dans le Plan d’orientation général - Notaires de Paris, guides thématiques du Minutier).
    - Bail par Jean Dufay, maître joueur d'instruments, demeurant rue Judas, pour six années, à Jean Coiffier, procureur au Châtelet, demeurant rue des Noyers, d'une maison sise rue Judas, moyennant 144 livres de loyer annuel., 1er décembre 1626; MC/ET/VI/200
      Documents du Minutier central concernant l'histoire de la musique (1600-1650), par Madeleine Jurgens, tome I [études I à X, 1763 actes], Paris, Archives nationales, 1967, p. 524 (instrument de recherche imprimé dématérialisé, certaines notices sont plus détaillées dans la version intégrale accessible en ligne par la rubrique 'Autres instruments de recherche', voir contexte dans le Plan d’orientation général - Notaires de Paris, guides thématiques du Minutier).
    - Déclaration par laquelle lesdits Pierre Pitten et Marie Érondelle, sa femme, reconnaissent que les 1.200 livres qu'ils ont empruntées sous forme de constitution de 75 livres de rente, avec Melchior Tavernier et sa femme, sont uniquement pour employer à leurs affaires et que les époux Tavernier n'en n'ont rien touché., 4 décembre 1626; MC/ET/VI/200
      Documents du Minutier central concernant les peintres, sculpteurs et graveurs au XVIIe siècle (1600-1650) [études I à X, 1955 actes], par Marie-Antoinette Fleury, tome I, Paris, S.E.V.P.E.N, 1969, p. 557 (instrument de recherche imprimé dématérialisé, certaines notices sont plus détaillées dans la version intégrale accessible en ligne par la rubrique 'Autres instruments de recherche', voir contexte dans le Plan d’orientation général - Notaires de Paris, guides thématiques du Minutier).
      déclaration; Erondelle, Marie; Pitten, Pierre; Tavernier (M.); Tavernier, Melchior (1594-1665)
    - TAVERNIER (Melchior) maître graveur et imprimeur du Roi en taille douce et Sarah PITTAN sa femme § Constitution par Pierre PITTAN, maître peintre et Marie ERONDELLE, sa femme; à. .., 4 décembre 1626; MC/ET/VI/200
    - Quittance par Marie de Vendeuil, veuve de Grégoire Roze, demeurant rue Galande, à Jean Godart, bourgeois de Paris, demeurant rue Saint-Antoine, d'une somme de 600 livres à elle due par arrêt du parlement en date du 2 juillet 1626., 19 décembre 1626; MC/ET/VI/200
    - Transaction entre Pierre de Phlipes, demeurant près de Longnes au bailliage de Mantes, et Marguerite de Montgros, sa femme, logés au faubourg Saint-Honoré, à l'Image Notre-Dame, en la présence de Charles de Montgros, écuyer, seigneur de Flicourt, logé au faubourg Saint-Honoré, en la maison de l''Image Saint Martin', agissant comme tuteur ayant la garde noble des enfants nés de son mariage avec Anne Desgroys, au sujet d'une somme de 1.800 livres que Pierre Pitten devait leur payer, en l'acquit de Robert de Sabrevois, sur le prix de la moitié de la terre de Pampoul., 22 décembre 1626; MC/ET/VI/200
      accord; Longnes (Yvelines); Notre-Dame (image); Saint-Honoré (faubourg); Saint-Martin (image); Septeuil (Yvelines); Desgroys, Anne; Montgros, Charles de; Montgros, Marguerite de; Phlipes, Pierre de; Pitten, Pierre; Sabrevois, Robert de (15..-16..)
  - Minutes. 1627, janvier - 1627, avril, janvier 1627 - avril 1627; MC/ET/VI/201; registre
    - Vente par Jean Compaing, maître peintre, demeurant à Saint-Amand, logé place Maubert à l'enseigne des Trois Croissants, procureur de Judith Viago, veuve de Pierre Toucheboeuf, demeurant à Bourges, paroisse Sainte-Croix, héritière par moitié de sa cousine Rachel Viago, (1) veuve de M. de Nezac, seigneur du Tronchet, La Tasse, Cordelle, La Roche et autres lieux, à Jean Defforges, maître joueur de luth, demeurant rue de la Mortellerie, de la part qui peut revenir à Judith Viago, dans la terre de La Roche, sise au village du Plessis, paroisse du Couldray qui représente deux dixièmes de ladite terre, moyennant 1.000 livres tournois., 4 janvier 1627; MC/ET/VI/201
      Bourges. 1626, 7 novembre. - Procuration par Judith Viago, veuve de Pierre Toucheboeuf, à Jean Compaing, maître peintre à Saint-Amand, son gendre, pour recueillir la succession de sa cousine Rachel Viago, et pour le représenter au procès pendant du parlement entre les héritiers prétendus testamentaires de la défunte.
      -1627, 4 janvier. - Copie collationnée de la minute originale de la vente.
      Bourges. 1627, 9 janvier. - Ratification par Judith Viago de la vente précédente.
      Compléments de description :(1) Ses filles étaient héritières pour l'autre moitié..
      Précisions sur les lieux: Bourges (Cher)--Sainte-Croix (paroisse); Coudray-au-Perche (Eure-et-Loir)--La Roche; Coudray-au-Perche (Eure-et-Loir)--Le Plessis; Digny (Eure-et-Loir)--Le Tronchay-Cordel
      Documents du Minutier central concernant les peintres, sculpteurs et graveurs au XVIIe siècle (1600-1650) [études I à X, 1955 actes], par Marie-Antoinette Fleury, tome I, Paris, S.E.V.P.E.N, 1969, p. 148 (instrument de recherche imprimé dématérialisé, certaines notices sont plus détaillées dans la version intégrale accessible en ligne par la rubrique 'Autres instruments de recherche', voir contexte dans le Plan d’orientation général - Notaires de Paris, guides thématiques du Minutier).
      acte de vente; procuration; ratification; Bourges (Cher); Coudray-au-Perche (Eure-et-Loir); Digny (Eure-et-Loir); Compaing, Jean; Defforges, Jean; Nezac (M. de); Toucheboeuf, Pierre; Viago, Judith; Viago, Rachel; musicien; peintre
    - Constitution par Jacques Besnon, boulanger de la reine et de Monsieur, demeurant à Saint-Germain-en-Laye, à Marie de Vendeuil, veuve de Grégoire Roze, demeurant rue Saint-Séverin, agissant au nom de Marie Roze, sa fille, de 37 livres 10 sols de rente, moyennant 600 livres., 27 janvier 1627; MC/ET/VI/201
    - Constitution par Louis de Rochechouart, seigneur de Montigny, et Absalon Garnon, notaire au Châtelet, demeurant rue de la Harpe, à Guillaume de Bourg, maréchal des logis des gardes du corps de la reine mère du roi, de 62 l. 10 s. de rente., 3 février 1627; MC/ET/VI/201
      constitution de rente; Harpe (rue de la); Bourg, Guillaume de; Garnon, Absalon; Rochechouart, Louis de (1569-1627) (?); Rochechouart, Louis de (1601-1652) (?); notaire
    - TAVERNIER (Melchior) Graveur et Imprimeur du Roi en taille douce, demeurant en l'Ile du Palais § Bail de la maison dite la Maison neive, joignant l'hôtellerie de l'Homme armé, par... à Claude DICHESNE, boucher, 24 février 1627; MC/ET/VI/201
      bail; Tavernier, Melchior
    - Bail par Nicolas Formé, conseiller, maître de la musique du roi et chapelain de la Sainte-Chapelle du Palais, demeurant au cloître Saint-Germain-l'Auxerrois, pour trois années à partir de Pâques, à Jean Eraud, conseiller et secrétaire du roi, demeurant au bout du pont Notre-Dame, près Saint-Denis-de-la-Chartre, du corps de logis de devant de l'habitation à laquelle il a droit, dans la cour du Palais, en raison de sa chanoinie. Ce bail est fait moyennant 600 livres de loyer annuel et à la réserve que le bailleur pourra occuper la cuisine ainsi que le corps de logis de derrière., 11 mars 1627; MC/ET/VI/201
      Documents du Minutier central concernant l'histoire de la musique (1600-1650), par Madeleine Jurgens, tome I [études I à X, 1763 actes], Paris, Archives nationales, 1967, p. 69 (instrument de recherche imprimé dématérialisé, certaines notices sont plus détaillées dans la version intégrale accessible en ligne par la rubrique 'Autres instruments de recherche', voir contexte dans le Plan d’orientation général - Notaires de Paris, guides thématiques du Minutier).
    - Transport par Pierre Pitten, maître peintre, bourgeois de Paris, demeurant rue Saint-Honoré, paroisse Saint-Eustache, à Guillaume Briot, maître peintre, demeurant rue des Fossés-Saint-Germain-des-Prés, d'une somme de 100 livres tournois due audit cédant par Jean Flamand, ingénieur du duc Louis de Wurtemberg et des États généraux des Provinces-Unies des Pays-Bas, par obligation du 6 janvier 1627 remise audit Briot, moyennant pareille somme de 100 livres tournois., 27 mars 1627; MC/ET/VI/201
      Fossés-Saint-Germain-des-Prés (rue des); Saint-Eustache (paroisse); Saint-Honoré (rue); Pays-Bas; Briot, Guillaume; Flamand, Jean; Pitten, Pierre; Wurtemberg-Montbéliard, Louis de (1586-1631); ingénieur; peintre
    - PAVEUR (Association) § Association de François GUICHARD rue Saint-Nicolas du-Chardonnet et d'Edme BOURISSART, grande rue du faubourg Saint-Jacques, pour le pavage du couvent des Chartreux, des capucins du Faubourg Saint-Jacques et des Pères Théatins dudit faubourg, pour moitié de gain et perte, 13 avril 1627; MC/ET/VI/201
      acte de société
  - Minutes. 1627, mai - 1627, juillet, mai 1627 - juillet 1627; MC/ET/VI/202; registre
    - Mise en apprentissage par Pierre Daion, marchand linger à Caen, logé chez Michel Lemaryé, tailleur, demeurant rue Sainte-Geneviève, d'Andrée Lemaryé, fille de défunt Jean Lemaryé et d'Anne Gascoing, pour six années, chez Edme Noël, joueur de luth, demeurant rue Saint-Jacques, qui promet de lui apprendre à jouer du luth et autres exercices. L'accord se fait sans débours de part ni d'autre; Noël s'engage à vêtir, nourrir et traiter honnêtement son apprentie et si, au bout de trois mois, il reconnaît qu'elle ne ' peut comprendre et apprendre lesdictz exercices ', il la renverra à Caen par la voie ordinaire à ses propres frais., 2 mai 1627; MC/ET/VI/202
      Documents du Minutier central concernant l'histoire de la musique (1600-1650), par Madeleine Jurgens, tome I [études I à X, 1763 actes], Paris, Archives nationales, 1967, p. 333 (instrument de recherche imprimé dématérialisé, certaines notices sont plus détaillées dans la version intégrale accessible en ligne par la rubrique 'Autres instruments de recherche', voir contexte dans le Plan d’orientation général - Notaires de Paris, guides thématiques du Minutier).
    - Vente par Crispian de Pas, le jeune, graveur en taille douce, demeurant rue Saint-Jacques, près du Lion d'argent, paroisse Saint-Benoît, à Melchior Tavernier, graveur et imprimeur pour les tailles douces, demeurant en l'île du Palais, de trois planches de chevaux, dont deux grandes et une petite, avec leurs descriptions servant à l'explication desdites planches, suivant les instructions de l'auteur, M. Dumesnil., 12 mai 1627; MC/ET/VI/202
      Ces inscriptions sont en italien ou en français, à raison de cinq à six feuilles par planches et concernent l'anatomie et les maladies des chevaux. La cession des planches, et, du privilège d'impression obtenu en la chancellerie du grand sceau, est faite moyennant 300 livres, dont 150 livres payables lors de la remise des planches et du privilège et 150 livres six mois après.
      Précisions sur les lieux: Paris--Saint-Jacques (rue, maison du Lion d'Argent)
      Documents du Minutier central concernant les peintres, sculpteurs et graveurs au XVIIe siècle (1600-1650) [études I à X, 1955 actes], par Marie-Antoinette Fleury, tome I, Paris, S.E.V.P.E.N, 1969, p. 533 (instrument de recherche imprimé dématérialisé, certaines notices sont plus détaillées dans la version intégrale accessible en ligne par la rubrique 'Autres instruments de recherche', voir contexte dans le Plan d’orientation général - Notaires de Paris, guides thématiques du Minutier).
      acte de vente; Lion d'Argent (enseigne du); Cité (île de la); Saint-Benoît (paroisse); Saint-Jacques (rue); Dumesnil (M.); Passe, Crispin de (1593-1670); Tavernier, Melchior (1594-1665); graveur; imprimeur
    - Engagement par François Hervé, organiste et écrivain, demeurant rue Saint-Victor, envers Étienne Le Liepvre, organiste de l'abbaye Sainte-Geneviève-du-Mont, demeurant rue Zacharie, pour jouer de l'orgue 'en tel lieu et à telle heure qu'il lui plaira de l'occuper' pendant une année commençant ce jour, et moyennant une somme de 36 livres., 8 juin 1627 - 1er juillet 1627; MC/ET/VI/202
      À la suite:
      1627, 1er juillet. Désistement du précédent engagement.
      Documents du Minutier central concernant l'histoire de la musique (1600-1650), par Madeleine Jurgens, tome I [études I à X, 1763 actes], Paris, Archives nationales, 1967, p. 702 (instrument de recherche imprimé dématérialisé, certaines notices sont plus détaillées dans la version intégrale accessible en ligne par la rubrique 'Autres instruments de recherche', voir contexte dans le Plan d’orientation général - Notaires de Paris, guides thématiques du Minutier).
    - Contrat de mariage entre Jean Bourelier, sergent à verge au Châtelet, demeurant rue Saint-Séverin, et Marguerite Lesguier, veuve de Toussaint Duval, sergent au Châtelet, demeurant rue Saint-Séverin, auquel signe comme témoin de la fiancée Jean Loré, maître joueur d'instruments, cousin par sa femme., 4 juillet 1627; MC/ET/VI/202
      Documents du Minutier central concernant l'histoire de la musique (1600-1650), par Madeleine Jurgens, tome I [études I à X, 1763 actes], Paris, Archives nationales, 1967, p. 574 (instrument de recherche imprimé dématérialisé, certaines notices sont plus détaillées dans la version intégrale accessible en ligne par la rubrique 'Autres instruments de recherche', voir contexte dans le Plan d’orientation général - Notaires de Paris, guides thématiques du Minutier).
    - Contrat de mariage entre Jacques Baziaut, conseiller du roi, receveur des tailles et aides en l'élection de Melun, et Françoise Bothereau, fille de Philippe Bothereau, huissier du roi en sa cour de parlement, et de Françoise de Leu, (1) demeurant rue Galande., 4 juillet 1627; MC/ET/VI/202
      Parmi les signatures des témoins figure cellé de Claude Vignon, peintre et valet de chambre du roi, oncle maternel de la future, à cause de sa femme..
      Compléments de description: (1) Fille de Thomas de Leu.
      Documents du Minutier central concernant les peintres, sculpteurs et graveurs au XVIIe siècle (1600-1650) [études I à X, 1955 actes], par Marie-Antoinette Fleury, tome I, Paris, S.E.V.P.E.N, 1969, p. 702 (instrument de recherche imprimé dématérialisé, certaines notices sont plus détaillées dans la version intégrale accessible en ligne par la rubrique 'Autres instruments de recherche', voir contexte dans le Plan d’orientation général - Notaires de Paris, guides thématiques du Minutier).
      contrat de mariage; Melun (Seine-et-Marne); Galande (rue); Baziaut, Jacques; Bothereau, Françoise; Bothereau, Philippe; Leu, Françoise de; Leu, Thomas de; Vignon, Claude (1593-1670); huissier; peintre; trésorier payeur (Ancien Régime); officier de la Chambre du roi (Ancien Régime)
  - Minutes. 1627, août - 1627, décembre, août 1627 - décembre 1627; MC/ET/VI/203; registre